臺灣雲林地方法院刑事判決　　　　　　　　　　　　　　九十三年度易字第五二號
　　公　訴　人　臺灣雲林地方法院檢察署檢察官
　　被　　　告　癸○○
右列被告因竊盜案件，經檢察官提起公訴（九十三年度偵字第五二五號），及移
辦（臺灣雲林地方法院檢察署九十三年度偵字第九三○號、第一四五四號、第一五三
七號、臺灣彰化地方法院檢察署九十三年度偵字第二三六一號、第二三八四號），於
本院準備程序進行中，檢察官擴張犯罪事實，被告就被訴事實為有罪之陳述，經本院
合議庭裁定改依簡式審判程序審理，判決如左：
    主  文
癸○○連續攜帶兇器、毀壞門扇竊盜，累犯，處有期徒刑貳年。
扣案之鑰匙參支、螺絲起子伍支、鐵鎚壹支、三角板手壹支均沒收。
    事  實
一、癸○○前於民國九十一年四月二十九日，因竊盜案件，經本院斗六簡易庭以九十
    一年度六簡字第四七號刑事簡易判決判處有期徒刑六月，並於同年五月二十七日
    確定，甫於九十二年九月二十九日執行完畢。
二、癸○○仍不知悔改，復意圖為自己不法之所有，並基於概括之犯意，又有下列竊
    盜行為：
  (一)於九十三年一月二十六日中午十二時許，在雲林縣斗六市○○路九十九號前，以
    其姐姐所有之鑰匙一支，竊取丙○○所有之車牌號碼ＭＫＢ－一一九號重機車一
    輛，於得手後供己騎用。
  (二)於九十三年一月二十六日晚間八時五十分許，騎乘前開竊得之車牌號碼ＭＫＢ－
    一一九號機車，前往雲林縣斗六市○○里○○路與長春路路口處，欲以上述同一
    手法竊取戊○○所有之車牌號碼ＭＯＺ－六三七號重機車，而於著手竊取時，因
    事前已為警察盯哨，乃為警當場逮捕，故未竊得該車牌號碼ＭＯＺ－六三七號重
    機車，並扣得其姐姐所有之鑰匙一支。
  (三)於九十三年二月十九日下午四時許，在彰化縣北斗鎮○○路○段北斗釣蝦場前，
    以其所有之鑰匙一支，竊取子○○所有之車牌號碼ＫＵＶ－二七五號重機車一輛
    ，於得手後供己騎用。嗣於同年二月二十一日清晨五時二十分許，癸○○騎乘上
    開贓車行經雲林縣斗六市○○路與科工路路口時，為警當場發現，乃棄車逃逸，
    但旋為警員搜尋逮獲，並在其身上扣得該鑰匙一支。
  (四)於九十三年二月二十六日凌晨二時三十五分許，攜帶其所有而客觀上足以對他人
    之生命、身體產生危險之螺絲起子五支，前往雲林縣斗六市○○里○○街六號丁○○所經營之「斗南米糕店」側門，以其中之一字型螺絲起子一支，將「斗南米
    糕店」之側門喇叭鎖撬開破壞（毀損部分未據告訴）後，進入該店內竊取丁○○
    所有之硬幣共計新臺幣二百八十元。嗣為住在「斗南米糕店」對面之丁○○發現
    ，而於該店門口逮捕癸○○，並報警查獲，扣得該螺絲起子五支。
  (五)於九十三年三月十六日下午四時四十五分許，在彰化縣北斗鎮○○里○○路○段
    「卓綜合醫院」對面之便利商店外，以其所有之鑰匙一支，竊取己○○所騎用之
    車牌號碼ＨＴＬ－六四○號重機車一輛（車主為己○○之父張上仁），於得手後
    供己代步之用。
  (六)於九十三年三月十六日晚間七時五十分許，復騎乘前開車牌號碼ＨＴＬ－六四○
    號重機車，攜帶其所有之鐵鎚一支，前往彰化縣北斗鎮○○路○段四十號「合濟
    醫院」後方之停車場，基於毀損之犯意，先後以該鐵鎚分別將辛○○所使用之車
    牌號碼ＢＸ－五三○三號自用小客車（登記車主為庚○○）左前門玻璃及丑○○
    所有之車牌號碼ＱＨ－二一三○號自用小客車左後車窗玻璃敲破（ＱＨ－二一三
    ○號自小客車之毀損部分未經告訴），足生損害於辛○○及丑○○，進而於著手
    竊取車內之財物時，為警當場查獲而未竊得財物，並扣得鐵鎚及其竊取該車號Ｈ
    ＴＬ－六四○號機車之鑰匙各一支。
  (七)於九十三年三月十七日下午四時許，在彰化縣北斗鎮○○路「雅鄰超市」前，以
    其所有之鑰匙一支，竊取壬○○所有之車牌號碼ＫＩＦ－六四七號重機車一輛，
    於得手後供己騎用，嗣於九十三年三月十八日下午一時許，騎乘該贓車行經彰化
    縣北斗鎮鎮公所前時，為警當場查獲，並扣得該鑰匙一支。
  (八)於九十三年三月二十八日凌晨三時許，持其所有於客觀上足以危害他人之生命、
    身體之三角板手一支，破壞雲林縣斗六市○○里○○路四五五號甲○○所經營之
    釣蝦場後門後，侵入該釣蝦場內，竊取甲○○所有之硬幣五百元。嗣為甲○○會
    同警察於該釣蝦場內當場查獲，並扣得該三角板手一支。
三、案經雲林縣警察局斗六分局報請臺灣雲林地方法院檢察署檢察官偵查起訴，及該
    斗六分局報請該署檢察官移送併案審理，及彰化縣警察局北斗分局報請臺灣彰化
    地方法院檢察署檢察官移送併案審理。
    理  由
一、程序事項：
    本件被告癸○○經檢察官提起公訴，其所犯為死刑、無期徒刑、最輕本刑為三年
    以上有期徒刑之罪或高等法院管轄第一審案件以外之案件，而於本院準備程序進
    行中，被告就被訴事實為有罪之陳述，經法官告知簡式審判程序之旨，並聽取公
    訴人、被告之意見後，經本院合議庭裁定由受命法官獨任進行簡式審判程序，合
    先敘明。
二、認定犯罪事實所憑之證據及理由：
  (一)前述事實，已經被告癸○○於警訊、檢察官偵查中及本院審理時坦白承認。
  (二)被害人丙○○、戊○○、子○○、己○○、壬○○之警訊筆錄，指訴其等被害人
    所有或所使用之重機車遭到他人竊取。
  (三)被害人丁○○及甲○○之警訊筆錄，指訴其所經營之「斗南米糕店」、釣蝦場遭
    到被告分別持螺絲起子、三角板手於破壞門鎖後，侵入竊取硬幣之財物。
  (四)被害人辛○○、丑○○之警訊筆錄，指訴其所使用或所有之自用小客車分別停放
    在「合濟醫院」後方停車場，遭到被告持鐵鎚敲破車窗玻璃後，進入車內欲竊取
    車內財物。
  (五)警員王俊升之偵查報告，證明被告有騎乘車牌號碼ＭＫＢ－一一九號贓車，並於
    著手竊取車牌號碼ＭＯＺ－六三七號重機車時，為警員王俊升所發現查獲（見臺
    灣雲林地方法院檢察署九十三年度偵字第五二五號偵查卷第十五頁）。
  (六)被害人丙○○、子○○、己○○、壬○○、甲○○等人之贓物認領保管收據共五
    紙，可證明被害人丙○○、子○○、己○○、壬○○及甲○○所失竊之機車、硬
    幣等財物已由其等被害人領回。
  (七)車輛竊盜、車牌失竊資料個別查詢報表－查詢車輛認可資料四紙、車籍作業系統
    －查詢認可資料四紙、車輛協尋（尋獲）電腦輪入單，可證明本件被害人所有或
    所使用之機車資料、失竊報案及尋獲機車之情形。
  (八)機車照片、使用工具照片、竊盜現場之照片共十五張，可證明被告竊取之機車、
    所使用之工具及竊盜現場之情形。
  (九)扣案之鑰匙四支、螺絲起子五支、鐵鎚一支、三角板手一支，可佐證被告行竊時
    所使用之工具，該工具於客觀上對他人之生命、身體具有危險性。
  (十)被告之自白與上開事證均相符，其自白可予採信。
三、論罪科刑之理由：
  (一)本件扣案之螺絲起子五支、鐵鎚一支、三角板手一支均為金屬製品，其中螺絲起
    子最長的為二十七公分、最短的為十五公分，質地堅硬，頂端銳利；另鐵鎚之握
    把雖為木質，但長約三十六公分，另一端為較重之鐵器；另三角板手有三個角，
    均可旋轉螺絲，三角均長約十公分，經本院當庭勘驗屬實，均屬客觀上對人身具
    有危險性之物，足以充當為兇器。
  (二)按攜帶兇器竊盜，祇須行竊時攜帶具有危險性之兇器為已足，並不以攜帶之初有
    行兇之意圖為必要，最高法院著有六十二年臺上字第二四八九號判例可資參照。
    而毀壞構成門之一部分之鎖（如司畢靈鎖），應認為毀壞門扇，而非毀壞安全設
    備（最高法院六十四年度第四次刑庭庭推總會議決議(一)可資參考）。
  (三)被告所為上述事實二之(一)、(三)、(五)、(七)部分犯行，均係犯刑法第三百二十條第一
    項之普通竊盜罪；所為上述事實二之(二)部分犯行，雖已著手於竊盜行為之實施，
    惟未生竊得財物之結果，其犯罪尚屬未遂，所為係犯刑法第三百二十條第三項、
    第一項之普通竊盜未遂罪；所為上述事實二之(四)、(八)部分犯行，均係犯刑法第三
    百二十一條第一項第二款、第三款之攜帶兇器毀壞門扇竊盜罪；所為上述事實二
    之(六)部分犯行，均係犯刑法第三百二十一條第一項第三款、第二項之攜帶兇器竊
    盜未遂罪，其中敲破車牌號碼ＢＸ－五三○三號自用小客車車窗行竊部分，更另
    犯刑法第三百五十四條之毀棄損壞罪。
  (四)被告持鐵鎚敲破車牌號碼ＢＸ－五三○三號自用小客車車窗玻璃後行竊部分犯行
    ，所犯之攜帶兇器竊盜未遂罪及毀棄損壞罪二罪間，具有方法結果之牽連犯關係
    ，應從一重之攜帶兇器竊盜未遂罪處斷。
  (五)被告所為上開多次竊盜犯行，時間緊接，方法相同，觸犯構成要件相同之罪名，
    顯係基於概括犯意，反覆為之，應依連續犯之規定論以一罪，而從情節較重之攜
    帶兇器毀壞門扇竊盜罪論處，並加重其刑。
  (六)被告前因竊盜案件，經法院判處有期徒刑六月，並於九十一年五月二十七日確定
    ，甫於九十二年九月二十九日執行完畢之犯罪紀錄，有被告之臺灣高等法院被告
    全國前案紀錄表、刑案資料查註紀錄表在卷可證，其於五年以內再犯本件有期徒
    刑以上之罪，為累犯，應依法遞加重其刑。
  (七)檢察官雖未引用毀棄損壞罪之條文，惟其於擴張之犯罪事實中，已指明被告持有
    鐵鎚敲破車牌號碼ＢＸ－五三○三號自用小客車車窗玻璃之事實，而此部分已經
    被害人辛○○於警訊中表明欲提出告訴，本院認此部分毀棄損壞罪已經起訴，自
    應併予裁判。
  (八)審酌被告有竊盜及多次施用毒品之前科，素行不良，年僅二十二歲，正當青年，
    不思以正當方法獲取錢財，反而一再偷竊他人之機車，或攜帶可供兇器使用之工
    具竊取他人財物，意圖不勞而獲，且自九十三年一月至三月間，即有多次竊盜犯
    行，其中於九十三年三月十七日臺灣彰化地方法院檢察署釋放後，旋即於當日下
    午二時許，又竊取他人之機車，可見其法治觀念簿弱，危害社會秩序亦不輕，而
    念其所竊取之機車，僅供代步之用，所竊得之財物價值並非鉅大，及其手段、犯
    後坦承犯行，態度尚良好等一切情狀，量處如主文所示之刑。
  (九)扣案之鑰匙三支（九十三年保管字第二九七號、第四九二號）、螺絲起子五支、
    鐵鎚一支、三角板手一支，均為被告犯罪所用之物，且為被告所有，已經被告陳
    明在卷，依刑法第三十八條第一項第二款規定，均予宣告沒收；至於扣案之鑰匙
    一支（九十三年保管字第七七號）雖係供被告竊取車號ＭＫＢ－一一九號重機車
    所用之物，但為被告姐姐所有，已據被告於本院審理時陳明，不予宣告沒收。
四、適用之法條：
  (一)刑事訴訟法第二百七十三條之一第一項、第二百九十九條第一項前段。
  (二)刑法第五十六條、第三百二十一條第一項第二款、第三款、第三百五十四條、第
    五十五條、第四十七條、第三十八條第一項第二款。
本案經檢察官乙○○到庭執行職務。
中      華      民      國      九十三      年    五    月    三十一    日
                                        臺灣雲林地方法院刑事第三庭
                                            法  官  廖  國  勝
右正本證明與原本無異。
如不服本判決，應於判決送達後十日內，向本院提出上訴狀。（須附繕本）
                                            書記官  林  汎  柏
中      華民      國      九十三      年    五    月    三十一    日
中華民國刑法第三百二十一條
 (加重竊盜罪)
犯竊盜罪而有左列情形之一者，處六月以上五年以下有期徒刑：
一  於夜間侵入住宅或有人居住之建築物、船艦，或隱匿其內而犯之者。
二  毀越門扇、牆垣或其他安全設備而犯之者。
三  攜帶兇器而犯之者。
四  結夥三人以上而犯之者。
五  乘火災、水災或其他災害之際而犯之者。
六  在車站或埠頭而犯之者。
前項之未遂罰之。
中華民國刑法第三百五十四條
 (毀損器物罪)
毀棄、損壞前二條以外之他人之物或令致不堪用，足以生損害於公眾或他
人者，處二年以下有期徒刑、拘役或五百元以下罰金。
